# 认缴制下实收资本债转股的审计程序？

提问人：马由 时间：2017-02-23 21:00:24
A公司成立多年，有甲、乙两股东，原注册资本、实收资本均为 200 万元，已验资 认缴制后，A公司注册资本增至 1 亿元，已工商变更登记
现A公司做账如下： 借：其他应付款-甲 4900 万元 借：其他应付款-乙 4900 万元 贷：实收资本-甲 4900 万元 贷：实收资本-乙 4900万元
A公司经营多年一直亏损，甲乙两股东近几年来持续向A公司提供现金，A公司原记入其他应付款 甲乙股东提供给A公司的现金，单独、合计都超过转入实收资本的金额
请问，A公司的实收资本 1 亿元，审计能确认吗？ 如果不能确认，理由是什么？ 如果能确认，需要追加什么审计程序？
如果A公司要求验资，上述债转股形式出资，可以出验资报告吗？
谢谢！

回答人：chenyiwei
第一，从法律形式上讲，债转股出资必须满足《公司注册资本登记管理规定（ 2014 年修订）》（国家工商行政管理总局令第 64 号）
第七条规定的条件，就本案例而言即“债权人已经履行债权所对应的合同义务，且不违反法律、行政法规、国务院决定或者公司章程的禁止性规定”。这就要求当初取得资金时有规范的借款合同，且确保当年资金支持行为的合法合规性。
第二，从验资和审计的取证要求而言，要注意对当初每一笔股东投入资金的核实，从最初形成开始，核实其形成原因、时间、金额、投入方式、计量合理性等；还要关注其日后的增减变动情况，核实截至转换日为止的余额，确保这些负债自形成以来没有以任何方式偿还或变相偿还，并且相关的现时义务（法定或合同的偿还义务）截至转换日之前仍存在；等等。

提问人：ziyan 时间：2017-03-28 17:16:54
每次陈版回复后都觉得好安心啊。陈版，那现在这个债转股还需要评估吗？

回答人：chenyiwei
目前没有强制性规定要评估，这和原先的 57 号令不同。但为了谨慎起见，最好事先与当地工商部门确认是否要评估。另外如果涉及国有资产，则根据国有资产评估管理的规定（国务院国资委令第 12 号）应评估。

提问人：澄莹 01181655 时间：2017-07-17 14:22:44
遇到的问题与楼主类似,不同的是,双方没有规范的借款合同,子公司资不抵债后,母公司仍大量注入资金.现以债转股形式将大额债权转为投资,转增后马上全额计提和期股权投资减值准备. 请问,该怎样认定上述处理?

回答人：chenyiwei
这类情况的债转股不符合《公司注册资本登记管理规定（ 2014 年修订）》第七条规定，不属于可以转股的债务。